【裁判字號】    92,易,50
【裁判日期】    920325
【裁判案由】    詐欺
【裁判全文】
臺灣雲林地方法院刑事判決                            九十二年度易字第五０號
    公 訴 人  臺灣雲林地方法院檢察署檢察官
    被    告  甲○○
右列被告因詐欺案件，經檢察官提起公訴（九十一年度偵字第一七九五號），本院判
決如左：
    主  文
甲○○連續意圖為自己不法之所有，以詐術使人將本人之物交付，處有期徒刑拾月。
    事  實
一、甲○○曾於民國（下同）九十年十月間，因施用毒品案件經本院分別判處有期徒
    刑十月及四月，應執行有期徒刑一年，緩刑四年確定。又因販賣毒品案件，經高
    灣高等法院台南分院判處有期徒刑四年，並於九十一年三月七日經最高法院駁回
    其上訴而確定，並撤銷上開緩刑之宣告後，定應執行刑有期徒刑四年十月確定，
    現在台灣雲林監獄執行中。又於入監執行前之九十年六月十二日，因缺錢花用，
    遂基於意圖為自己不法所有及不法利益之概括犯意，企圖向店家及電信公司詐取
    行動電話手機及通訊服務，先向患有中度精神病之丙○○偽稱：請丙○○以自己
    之名義申辦行動電話門號及手機供其使用，其會負責繳納申請費用及電話費等語
    。使丙○○誤信為真，而答應配合甲○○以自己名義向通訊行申辦行動電話門號
    及手機。甲○○遂於同日，偕同不知情之丙○○共同前往雲林縣斗南鎮○○路八
    十七號「訊利通信器材行」，以丙○○之名義向該店店員戊○○申辦泛亞電信股
    份有限公司之行動電話門號0000000000、0000000000、0000000000、遠傳電信股
    份有限公司行動電話門號0000000000、0000000000、0000000000及和信電訊股份
    有限公司行動電話門號0000000000，使戊○○及上開電信公司誤以為上開電話門
    號之電話費可以依約獲得繳付，遂同意丙○○之租用，並隨門號附贈七支行動電
    話手機給丙○○。甲○○並以同前手法，於同日偕同丙○○前往雲林縣虎尾鎮○○路三０九號向電信業者乙○○，申辦台灣大哥大股份有限公司行動電話門號00
    00000000、0000000000、0000000000、0000000000、0000000000，並因而獲得隨
    門號附贈之五支幻象牌行動電話手機。丙○○取得上開行動電話手機後，隨即交
    付給甲○○，並經甲○○以一支約新台幣（下同）一千元之價格販售予不詳姓名
    之朋友；申租而來之上開行動電話門號，則由甲○○予以撥打後，拒不繳交通話
    使用費，甲○○除詐得上開十二支行動電話手機之財物外，並詐得相當於其所積
    欠之如下電話費之財產上不法利益：泛亞電信股份有限公司之行動電話門號0000
    000000號四百三十七元、0000000000號十一元、0000000000號五元、遠傳電信股
    份有限公司行動電話門號0000000000號五百六十五元、0000000000號四千零十元
    、0000000000號二千五百九十一元及和信電訊股份有限公司行動電話門號000000
    0000號二萬六千四百三十四元，台灣大哥大股份有限公司行動電話門號00000000
    00號四百六十六元、0000000000號三百四十七元、0000000000號一百十一元、00
    000000000千零九十六元、0000000000號七十三元，總計三萬六千一百四十六元
    。足生損害於丙○○、戊○○、乙○○及上開電信公司。嗣於九十年六月下旬，
    因丙○○之母親收到電信公司之繳費通知單後，始由丙○○之兄吳山田查詢得知
    上情，並經其打電話向上開電信公司停止使用前開行動電話門號，及偕同丙○○
    向警方報案而查獲上情。
二、案經丙○○訴請雲林縣警察局台西分局報請臺灣雲林地方法院檢察署檢察官偵查
    起訴。
    理  由
一、右揭事實，業據被告甲○○坦白承認，核與被害人丙○○、戊○○、乙○○及丙○○之兄吳山田等人在警偵訊中之指訴節情相符。並有台灣大哥大股份有限公司
    行動電話服務申請書影本五紙、基本資料查詢單三紙、行動電話費帳單六紙，泛
    亞電信股份有限公司用戶申請書影本三紙及客戶基本資料傳真二紙、遠傳電信股
    份有限公司九十一年五月二十二日遠傳九十一（業服）字第五０六四五號函附欠
    費明細四紙、九十一年十二月二十七日遠傳（業服）字第五一八三四號函附欠費
    明細二紙，和信電訊股份有限公司函暨客戶基本資料二份、行動電話服務申請書
    影本一紙，丙○○出具之聲明書及戶口名簿影本各一份附偵查卷，與泛亞電信股
    份有限公司客戶基本資料一紙、台灣大哥大股份有限公司基本資料查詢二紙、遠
    傳電信股份有限公司行動電話申請書三份及欠款明細四紙附警卷（均影本）可資
    佐證，足信屬實。本件事證明確，被告犯行足以認定，應予依法論科。
二、核被告甲○○向被害人丙○○、戊○○、乙○○及電信公司詐取行動電話手機及
    通話服務之所為，均係犯刑法第三百三十九條第一項詐欺取財罪及同條第二項詐
    欺得利罪。被告向被害人丙○○詐得其分別向被害人戊○○及乙○○申辦之行動
    電話手機共十二支及門號供被告使用，係基於同一之犯意所為，係屬接續犯，應
    評價為行為單數，只構成一詐欺取財及得利罪名。此部分雖未經提起公訴，然與
    其餘已起訴部分有連續犯之裁判上一罪關係（詳後述），依刑事訴訟法第二百六
    十七條檢察官就犯罪事實一部起訴者，其效力及於全部之規定，自應由本院併予
    審判。又被告利用不知情之被害人丙○○分別向被害人戊○○、乙○○詐取電信
    公司之行動電話手機及門號，係屬間接正犯；且其一詐欺行為，使被害人戊○○
    或乙○○分別與多家電信公司共同受有損害，為想像競合犯，應論以一情節較重
    之向電信公司詐欺取財及得利罪名。又被告上開三次詐欺犯行，均係以一行為同
    時觸犯詐欺取財及得利二罪名，為想像競合犯，應依情節較重之詐欺取財罪論處
    ；且被告三次詐欺取財犯行，時間緊接，所犯犯罪構成要件相同，顯係基於概括
    犯意反覆所為，應依連續犯規定以一罪論並加重其刑。爰審酌被告有施用毒品及
    販賣毒品等犯罪之前科，為被告所自承，並有其所犯上開販賣毒品案件之起訴書
    、歷審裁判書附偵查卷及台灣高等法院被告全國前案紀錄表可參，素行不良，並
    意圖為自己不法所有及利益之犯罪動機、目的，上開犯罪行為之手段、被害人所
    受之損害，及被告犯後坦承犯行，態度尚佳等一切情狀，認檢察官求處被告有期
    徒刑拾月為適當，爰量處如主文所示之刑。
三、據上論斷，應依刑事訴訟法第二百九十九條第一項前段，刑法五十六條、第三百
    三十九條第一項、第二項、第五十五條，罰金罰高標準條例第一條前段，判決如
    主文。
本案經檢察官丁○○到庭執行職務。
中      華      民      國    九十二    年      三      月    二十五    日
                                      臺灣雲林地方法院刑事第一庭
                                          法  官  黃  一  馨
右正本證明與原本無異。
如不服本判決，應於判決送達後十日內向本院提出上訴狀( 應附繕本 )。
                                          書記官  洪  秀  虹
中      華      民      國    九十二    年      三      月    二十五    日
附錄所犯法條：
刑法第三百三十九條
意圖為自己或第三人不法之所有，以詐術使人將本人或第三人之物交付者，處五年以
下有期徒刑、拘役或科或併科一千元以下罰金。
以前項方法得財產上不法之利益或使第三人得之者，亦同。
前二項之未遂犯罰之。


司法院資訊處製作；財團法人民間司法改革基金會備份。
